臺灣高等法院刑事裁定
109年度聲字第2538號
聲  請  人  臺灣高等法院檢察署檢察官
受  刑  人  廖峯慶



上列聲請人因受刑人數罪併罰有二裁判以上，聲請定其應執行之
刑（聲請案號：109年度執聲字第1170號），本院裁定如下：
    主  文
廖峯慶犯如附表所示各罪所處之刑，應執行有期徒刑伍年拾月。
    理  由
一、聲請意旨略以：受刑人廖峯慶因詐欺等數罪，先後經判決確
    定如附表所示，應依刑法第53條、第51條第5款規定，定其
    應執行之刑，爰依刑事訴訟法第477條第1項聲請裁定等語。
二、經查：受刑人犯如附表所示各罪，先後經法院分別判處如附
    表所示之刑，均經確定在案，有受刑人之前案紀錄表、如附
    表所示各該刑事裁判可參。檢察官聲請定其應執行之刑，經
    核於法有據。審酌受刑人所犯如附表編號1至15所示之詐欺
    取財共15罪，雖均屬侵害財產法益之罪，犯罪性質相同，但
    被害人各異，各罪仍具獨立性，且其一再從事詐欺犯罪，呈
    現之犯罪惡性高，自應酌定較高之執行刑，始足以發揮刑罰
    嚇阻犯罪之功能及達矯治教化之必要程度；參以編號1至7所
    示7罪刑及編號8至15所示8罪刑，曾經分別合併定應執行刑
    有期徒刑3年1月及3年所形成之內部界線，兼衡受刑人現年4
    0餘歲之日後復歸社會更生等總體評價，乃酌定其應執行之
    刑如主文所示。
三、依刑事訴訟法第477條第1項，刑法第51條第5款、第53條，
    裁定如主文。　　　　
中    華    民    國   109    年     6    月    30    日
                刑事第二十二庭  審判長法  官  洪于智
                                      法  官  汪怡君
                                      法  官  陳銘壎
以上正本證明與原本無異。
如不服本裁定，應於收受送達後五日內向本院提出抗告狀。
                                      書記官  吳思葦
中    華    民    國   109    年     6    月    30    日
附表：受刑人廖峯慶定應執行刑案件一覽表
編            號  1 2 3 罪            名  詐欺取財 詐欺取財 詐欺取財 宣     告     刑  有期徒刑1年1月 有期徒刑1年1月 有期徒刑1年2月 犯罪日期（民國）  105年10月3日 105年10月4日 105年10月4日 偵  查 機    關 臺灣新北地方檢察署  臺灣新北地方檢察署  臺灣新北地方檢察署   案    號 105年度偵字第35945號、106年度偵字第10305號 105年度偵字第35945號、106年度偵字第10305號 105年度偵字第35945號、106年度偵字第10305號 最  後  事實審 法    院 臺灣新北地方法院 臺灣新北地方法院  臺灣新北地方法院  案    號 107年度審訴字第254號 107年度審訴字第254號 107年度審訴字第254號  判決日期 107年4月13日 107年4月13日 107年4月13日 確  定    判  決 法    院 臺灣新北地方法院 臺灣新北地方法院 臺灣新北地方法院  案    號 107年度審訴字第254號 107年度審訴字第254號 107年度審訴字第254號  判    決 確定日期 107年5月22日 107年5月22日 107年5月22日 是否為得 易科罰金之案件  否 否 否 備           註  ⒈新北地檢署107年度執字第11482號 ⒉編號1至4之罪刑，曾經臺灣新北地方法院以上開判決合併定刑有期徒刑1年6月。 ⒊編號1至7之罪刑，曾經臺灣彰化地方法院以108年度聲字第1041號裁定合併定應執行刑有期徒刑3年1月，經抗告後，由台灣高等法院臺中分院以108年度抗字第631號裁定駁回抗告（彰化地檢署108年度執更字第1481號）。 ⒈新北地檢署107年度執字第11482號 ⒉編號1至4之罪刑，曾經臺灣新北地方法院以上開判決合併定刑有期徒刑1年6月。 ⒊編號1至7之罪刑，曾經臺灣彰化地方法院以108年度聲字第1041號裁定合併定應執行刑有期徒刑3年1月，經抗告後，由台灣高等法院臺中分院以108年度抗字第631號裁定駁回抗告（彰化地檢署108年度執更字第1481號）。 ⒈新北地檢署107年度執字第11482號 ⒉編號1至4之罪刑，曾經臺灣新北地方法院以上開判決合併定刑有期徒刑1年6月。 ⒊編號1至7之罪刑，曾經臺灣彰化地方法院以108年度聲字第1041號裁定合併定應執行刑有期徒刑3年1月，經抗告後，由台灣高等法院臺中分院以108年度抗字第631號裁定駁回抗告（彰化地檢署108年度執更字第1481號）。 

編            號  4 5 6 罪            名  詐欺取財 詐欺取財 詐欺取財 宣     告     刑  有期徒刑1年4月 有期徒刑1年 有期徒刑1年 犯罪日期（民國）  105年10月6日 106年9月11日 106年9月18日 偵  查 機    關 臺灣新北地方檢察署  臺灣彰化地方檢察署、臺灣臺中地方檢察署 臺灣彰化地方檢察署、臺灣臺中地方檢察署  案    號 105年度偵字第35945號、106年度偵字第10305號 彰化地檢署107年度偵字第2131號、臺中地檢署107年度偵字第27454號 彰化地檢署107年度偵字第2131號、臺中地檢署107年度偵字第27454號 最  後  事實審 法    院 臺灣新北地方法院 臺灣彰化地方法院  臺灣彰化地方法院  案    號 107年度審訴字第254號 107年度訴字第1259號 107年度訴字第1259號  判決日期 107年4月13日 108年2月22日 108年2月22日 確  定    判  決 法    院 臺灣新北地方法院  臺灣彰化地方法院  臺灣彰化地方法院   案    號 107年度審訴字第254號 107年度訴字第1259號 107年度訴字第1259號  判    決 確定日期 107年5月22日 108年6月3日 108年6月3日 是否為得 易科罰金之案件  否 否 否 備           註  ⒈新北地檢署107年度執字第11482號 ⒉編號1至4之罪刑，曾經臺灣新北地方法院以上開判決合併定刑有期徒刑1年6月。 ⒊編號1至7之罪刑，曾經臺灣彰化地方法院以108年度聲字第1041號裁定合併定應執行刑有期徒刑3年1月，經抗告後，由台灣高等法院臺中分院以108年度抗字第631號裁定駁回抗告（彰化地檢署108年度執更字第1481號）。 ⒈彰化地檢署108年度執字第3271號 ⒉編號5至7之罪刑，曾經臺灣彰化地方法院以上開判決合併定刑有期徒刑1年8月。 ⒊編號1至7之罪刑，曾經臺灣彰化地方法院以108年度聲字第1041號裁定合併定應執行刑有期徒刑3年1月，經抗告後，由台灣高等法院臺中分院以108年度抗字第631號裁定駁回抗告（彰化地檢署108年度執更字第1481號）。 ⒈彰化地檢署108年度執字第3271號 ⒉編號5至7之罪刑，曾經臺灣彰化地方法院以上開判決合併定刑有期徒刑1年8月。 ⒊編號1至7之罪刑，曾經臺灣彰化地方法院以108年度聲字第1041號裁定合併定應執行刑有期徒刑3年1月，經抗告後，由台灣高等法院臺中分院以108年度抗字第631號裁定駁回抗告（彰化地檢署108年度執更字第1481號）。 

編            號  7 8 9 罪            名  詐欺取財 詐欺取財 詐欺取財 宣     告     刑  有期徒刑1年 有期徒刑1年 有期徒刑1年 犯罪日期（民國）  106年9月26日 106年8月1日 106年8月1日 偵  查 機    關 臺灣彰化地方檢察署、臺灣臺中地方檢察署 臺灣宜蘭地方檢察署  臺灣宜蘭地方檢察署   案    號 彰化地檢署107年度偵字第2131號、臺中地檢署107年度偵字第27454號 106年度偵字第7646、7744號 106年度偵字第7646、7744號 最  後  事實審 法    院 臺灣彰化地方法院 臺灣高等法院  臺灣高等法院   案    號 107年度訴字第1259號 107年度上訴字第2187號 107年度上訴字第2187號  判決日期 108年2月22日 108年3月20日 108年3月20日 確  定    判  決 法    院 臺灣彰化地方法院  臺灣高等法院  臺灣高等法院   案    號 107年度訴字第1259號 107年度上訴字第2187號 107年度上訴字第2187號  判    決 確定日期 108年6月3日 109年5月7日 109年5月7日 是否為得 易科罰金之案件  否 否 否 備           註  ⒈彰化地檢署108年度執字第3271號 ⒉編號5至7之罪刑，曾經臺灣彰化地方法院以上開判決合併定刑有期徒刑1年8月。 ⒊編號1至7之罪刑，曾經臺灣彰化地方法院以108年度聲字第1041號裁定合併定應執行刑有期徒刑3年1月，經抗告後，由台灣高等法院臺中分院以108年度抗字第631號裁定駁回抗告（彰化地檢署108年度執更字第1481號）。 ⒈宜蘭地檢署109年度執字第1382號 ⒉被告對本院107年度上訴字第2187號判決不服上訴後，由最高法院以108年度台上字第2889號判決程序駁回。 ⒊編號8至15之罪刑，受刑人不服本院107年度上訴字第2187號判決，上訴最高法院後，由該院於109年5月7日以108年度台上字第2889號程序駁回而確定。此部分罪刑曾經本院以原判決合併定應執行刑有期徒刑3年。 ⒈宜蘭地檢署109年度執字第1382號 ⒉被告對本院107年度上訴字第2187號判決不服上訴後，由最高法院以108年度台上字第2889號判決程序駁回。 ⒊編號8至15之罪刑，受刑人不服本院107年度上訴字第2187號判決，上訴最高法院後，由該院於109年5月7日以108年度台上字第2889號程序駁回而確定。此部分罪刑曾經本院以原判決合併定應執行刑有期徒刑3年。 

編            號  10 11 12 罪            名  詐欺取財 詐欺取財 詐欺取財 宣     告     刑  有期徒刑1年 有期徒刑1年 有期徒刑1年 犯罪日期（民國）  106年8月1日 106年8月1日 106年10月1日 偵  查 機    關 臺灣宜蘭地方檢察署  臺灣宜蘭地方檢察署  臺灣宜蘭地方檢察署   案    號 106年度偵字第7646、7744號 106年度偵字第7646、7744號 106年度偵字第7646、7744號 最  後  事實審 法    院 臺灣高等法院 臺灣高等法院  臺灣高等法院   案    號 107年度上訴字第2187號 107年度上訴字第2187號 107年度上訴字第2187號  判決日期 108年3月20日 108年3月20日 108年3月20日 確  定    判  決 法    院 臺灣高等法院  臺灣高等法院  臺灣高等法院   案    號 107年度上訴字第2187號 107年度上訴字第2187號 107年度上訴字第2187號  判    決 確定日期 109年5月7日 109年5月7日 109年5月7日 是否為得 易科罰金之案件  否 否 否 備           註  ⒈宜蘭地檢署109年度執字第1382號 ⒉被告對本院107年度上訴字第2187號判決不服上訴後，由最高法院以108年度台上字第2889號判決程序駁回。 ⒊編號8至15之罪刑，受刑人不服本院107年度上訴字第2187號判決，上訴最高法院後，由該院於109年5月7日以108年度台上字第2889號程序駁回而確定。此部分罪刑曾經本院以原判決合併定應執行刑有期徒刑3年。 ⒈宜蘭地檢署109年度執字第1382號 ⒉被告對本院107年度上訴字第2187號判決不服上訴後，由最高法院以108年度台上字第2889號判決程序駁回。 ⒊編號8至15之罪刑，受刑人不服本院107年度上訴字第2187號判決，上訴最高法院後，由該院於109年5月7日以108年度台上字第2889號程序駁回而確定。此部分罪刑曾經本院以原判決合併定應執行刑有期徒刑3年。 ⒈宜蘭地檢署109年度執字第1382號 ⒉被告對本院107年度上訴字第2187號判決不服上訴後，由最高法院以108年度台上字第2889號判決程序駁回。 ⒊編號8至15之罪刑，受刑人不服本院107年度上訴字第2187號判決，上訴最高法院後，由該院於109年5月7日以108年度台上字第2889號程序駁回而確定。此部分罪刑曾經本院以原判決合併定應執行刑有期徒刑3年。 

編            號  13 14 15 罪            名  詐欺取財 詐欺取財 詐欺取財 宣     告     刑  有期徒刑1年 有期徒刑1年 有期徒刑1年 犯罪日期（民國）  106年10月1日 106年11月15日 106年11月15日 偵  查 機    關 臺灣宜蘭地方檢察署  臺灣宜蘭地方檢察署  臺灣宜蘭地方檢察署   案    號 106年度偵字第7646、7744號 106年度偵字第7646、7744號 106年度偵字第7646、7744號 最  後  事實審 法    院 臺灣高等法院 臺灣高等法院  臺灣高等法院   案    號 107年度上訴字第2187號 107年度上訴字第2187號 107年度上訴字第2187號  判決日期 108年3月20日 108年3月20日 108年3月20日 確  定    判  決 法    院 臺灣高等法院  臺灣高等法院  臺灣高等法院   案    號 107年度上訴字第2187號 107年度上訴字第2187號 107年度上訴字第2187號  判    決 確定日期 109年5月7日 109年5月7日 109年5月7日 是否為得 易科罰金之案件  否 否 否 備           註  ⒈宜蘭地檢署109年度執字第1382號 ⒉被告對本院107年度上訴字第2187號判決不服上訴後，由最高法院以108年度台上字第2889號判決程序駁回。 ⒊編號8至15之罪刑，受刑人不服本院107年度上訴字第2187號判決，上訴最高法院後，由該院於109年5月7日以108年度台上字第2889號程序駁回而確定。此部分罪刑曾經本院以原判決合併定應執行刑有期徒刑3年。 ⒈宜蘭地檢署109年度執字第1382號 ⒉被告對本院107年度上訴字第2187號判決不服上訴後，由最高法院以108年度台上字第2889號判決程序駁回。 ⒊編號8至15之罪刑，受刑人不服本院107年度上訴字第2187號判決，上訴最高法院後，由該院於109年5月7日以108年度台上字第2889號程序駁回而確定。此部分罪刑曾經本院以原判決合併定應執行刑有期徒刑3年。 ⒈宜蘭地檢署109年度執字第1382號 ⒉被告對本院107年度上訴字第2187號判決不服上訴後，由最高法院以108年度台上字第2889號判決程序駁回。 ⒊編號8至15之罪刑，受刑人不服本院107年度上訴字第2187號判決，上訴最高法院後，由該院於109年5月7日以108年度台上字第2889號程序駁回而確定。此部分罪刑曾經本院以原判決合併定應執行刑有期徒刑3年。